臺灣板橋地方法院刑事判決　　　　　　　94年度訴字第1947號
公　訴　人　臺灣板橋地方法院檢察署檢察官
被　　　告　甲○○
上列被告因搶奪等案件，經檢察官提起公訴（九十四年度偵字第
一四一七三號），被告於本院準備程序進行中就被訴事實為有罪
之陳述，經本院合議庭裁定由受命法官獨任進行簡式審判程序，
判決如下：
    主  文
甲○○竊盜，處有期徒刑肆月。又意圖為自己不法之所有，而搶
奪他人之動產，處有期徒刑柒月。應執行有期徒刑拾月。
    事  實
一、甲○○前於民國九十四年七月六日，因搶奪案件，經臺灣桃
    園地方法院裁定羈押於臺灣臺北看守所，甫於九十四年八月
    十二日停止羈押釋放。詎仍不知悛悔，於九十四年八月二十
    三日下午四時許，在桃園縣桃園市○○路一三九號前（即大
    廟後方），見胡婉苓所有車號Ｆ三二—０九八號重型機車停
    放於該處，且機車鑰匙未拔下，竟萌生意圖為自己不法所有
    之竊盜犯意，以該鑰匙啟動上開機車之電源而竊取之，得手
    後，供作代步之交通工具使用。後於九十四年八月二十六日
    上午十時四十五分許，甲○○騎乘車號Ｆ三二—０九八號重
    型機車至臺北縣三峽鎮○○路與民生街地下道附近之麥當勞
    速食店停放，嗣步行於上開地下道時，適見乙○○之頸部配
    戴有金項鍊一條（價值約新臺幣五千元），因缺錢花用，復
    臨時起意，另基於意圖為自己不法所有之搶奪犯意，趁乙○
    ○不及防備之際，徒手扯斷乙○○頸上之金項鍊一條而搶奪
    之，得手後，旋即返回上開停放機車之處所而騎乘車號Ｆ三
    二—０九八號重型機車離開現場。嗣於九十四年八月二十六
    日上午十一時十分許，甲○○騎乘車號Ｆ三二—０九八號重
    型機車行經臺北縣三峽鎮○○街十一號前時，為執行巡邏勤
    務之員警發現其所騎乘之機車為贓車而查獲其竊車之犯行。
    甲○○在員警尚未知悉其搶奪之犯行前，向員警自首其本人
    於前揭時地搶奪乙○○財物之犯行，進而接受裁判。
二、案經臺北縣政府警察局三峽分局報請臺灣板橋地方法院檢察
    署檢察官偵查起訴。本院於準備程序進行中，被告就被訴事
    實為有罪之陳述，經告知被告簡式審判程序之旨，並聽取當
    事人之意見後，裁定進行簡式審判程序。
    理  由
一、上揭犯罪事實，業經被告甲○○於警詢、偵查、本院準備程
    序及審理中坦承不諱，核與被害人胡婉苓、乙○○於警詢中
    之指述情節相符，並有贓物認領保管單二紙、臺北縣三峽鎮
    ○○路與民生街地下道監視器翻拍照片六幀、失竊機車照片
    四幀、金項鍊照片一幀、車輛竊盜車牌失竊資料個別查詢報
    表—查詢車輛認可資料一紙附卷可稽，足認被告之自白與事
    實相符，洵堪採為認定事實之依據。本件事證明確，被告犯
    行，均堪認定。
二、核被告甲○○所為，係犯刑法第三百二十條第一項之竊盜罪
    及同法第三百二十五條第一項之搶奪罪。被告所犯上開二罪
    間，犯意各別，行為互殊，應予分論併罰。按犯人在犯罪未
    發覺之前，向該管公務員告知其犯罪，而不逃避接受裁判，
    即與刑法第六十二條規定自首之條件相符，不以言明「自首
    」並「願受裁判」為必要；所謂未發覺之罪，係指凡有偵查
    職權之機關或公務員，不知有犯罪之事實，或雖知有犯罪事
    實，而不知犯罪人為何人者，均屬之；最高法院六十三年台
    上字第一一０一號判例意旨及九十一年度台上字第六三六八
    號判決意旨可資參照。查，本件被害人乙○○於遭搶後，並
    未向警方報案一情，已經被害人乙○○於警詢中指陳明確，
    而被告係因騎乘贓車為警攔查，後於警方詢問其身上之金項
    鍊何來時，自動向警方表示係於九十四年八月二十六日上午
    十時四十五分許，在臺北縣三峽鎮○○路與民生街地下道搶
    奪一婦人而來，亦有搜索經過及結果陳報書一紙在卷可稽，
    足認在被告向警方告知其搶奪犯行前，有偵查職權之機關或
    公務員並不知有上開搶奪之犯罪事實，亦不知被告為犯罪人
    ，是被告主動向員警告知其搶奪犯罪之所為，符於自首之規
    定，應依刑法第六十二條前段之規定減輕其刑。爰審酌被告
    正值壯年，不思以己力獲取財物，竟任意竊取他人之車輛，
    並於日間當街搶奪婦人之財物，對於社會治安之危害非小，
    更使外出獨行婦女陷於惶恐不安中，且其於九十四年八月十
    二日甫因搶奪案件停止羈押釋放，竟即因缺錢花用，再次行
    搶，可見其尚不知悔悟，兼衡其智識程度、犯罪之手段、動
    機，竊盜、搶奪所得財物之價值非鉅，並均已歸還被害人，
    有贓物認領保管單二紙可佐，及犯後坦承犯行，態度尚稱良
    好等一切情狀，量處如主文所示之刑，並定其應執行之刑，
    以示懲儆。
三、又被告前雖因於九十四年七月五日竊盜及搶奪之犯行，經臺
    灣桃園地方法院於九十四年八月二十六日以九十四年度訴字
    第一四八二號（以下簡稱前案）判處有期徒刑三月、六月，
    應執行有期徒刑八月在案，惟本案被告係因適見被害人胡婉
    苓之機車未上鎖，一時心起貪念而予以竊取，並因其幼女即
    將開學，無力繳交學費，適見被害人乙○○之頸部配戴有金
    項鍊一條，始臨時起意加以搶奪等情，已經被告於偵查及本
    院準備程序、審理中供述明確，顯見本件被告竊盜及搶奪之
    犯行，均係臨時起意而非基於前案之概括犯意所為，與前案
    自無連續犯之裁判上一罪關係，附此敘明。
據上論斷，應依刑事訴訟法第二百七十三條之一第一項、第二百
九十九條第一項前段，刑法第三百二十條第一項、第三百二十五
條第一項、第六十二條前段、第五十一條第五款，罰金罰鍰提高
標準條例第一條前段，判決如主文。
本案經檢察官黃怡華到庭執行職務。
中　　華　　民　　國　九十四　年　　九　　月　二十六　日
                  刑事第十九庭  法　官    曾淑娟
以上正本證明與原本無異
如不服本判決，應於判決送達後十日內向本院提出上訴狀（應附
繕本），上訴於臺灣高等法院。
                                書記官　  陳金鳳
中　　華　　民　　國　　94　　年　　9 　　月　　26　　日
附錄本案論罪科刑法條全文：
中華民國刑法第三百二十條
意圖為自己或第三人不法之所有，而竊取他人之動產者，為竊盜
罪，處五年以下有期徒刑、拘役或五百元以下罰金。
意圖為自己或第三人不法之利益，而竊佔他人之不動產者，依前
項之規定處斷。
前二項之未遂犯罰之。
中華民國刑法第三百二十五條
意圖為自己或第三人不法之所有，而搶奪他人之動產者，處六月
以上五年以下有期徒刑。
因而致人於死者，處無期徒刑或七年以上有期徒刑，致重傷者，
處三年以上十年以下有期徒刑。
第一項之未遂犯罰之。
